Finding Aid to the Documents Concerning Government Affairs in Mexico, 1535-1597
The Bancroft Library.
Documents Concerning Government Affairs in Mexico,
1535-1597
BANC MSS M-A 5:2
Number of containers: 8 folders
The Bancroft Library. Berkeley, California 94720-6000
Information for Researchers
Access
Collection is open for research.
Scope and Content
The record prints in this collection are of a miscellaneous nature and relate to such topics as Indian affairs, prohibition of pulque, clerical affairs, shipping from Mexican ports, and making beer in Mexico.
The last five folders contain copies of documents in various sections of the Archivo General de Indias in Sevilla. These copies were made for F. P. Tronocoso.
The folder numbers should be used in requesting these documents, as well as the archival citations.
Key to Arrangement
- Documents concerning government affairs in Mexico, 1535-1597
  (record prints)
  - Doc. 1: 1567, June 9 Mxico (Folder Folder 1)
    - Instruccin del Virrey Marqus de Falces a Juan del Hierro, alcalde mayor de la provincia y puerto de Acapulco. (Ff. 1-2v)
  - Doc. 3: 1565, Oct. 11 Mxico (Folder Folder 1)
    - Peticin del arzobispo de Mxico y de los obispos de Chiapa, Tlaxcala, Oaxaca, Nueva Galicia, Yucatn a la Audiencia de Nueva Espaa y lo decretado sobre ella. (Ff. 5-8v)
  - Doc. 4: 1586 (Folder Folder 1)
    - Averiguacin hecha por orden del Virrey Marqus de Villamanrique sobre la sujecin de los indios de Tlaquiltenango al comisario de Franciscanos de Cuernavaca. (Ff. 9-12v)
  - Doc. 11: 1583, July 27 Mxico (Folder Folder 1)
    - Auto de la Audiencia de Nueva Espaa sobre la Hermita de San Sebastin de Mxico. (Ff. 33-34v)
  - Doc. ?: [?] (Folder Folder 1)
    - La orden que se tiene en las iglesias catedrales con los religiosos, as en el coro como en las procesiones. (Ff. 120-121)
  - Doc. ?: 1586 (Folder Folder 1)
    - Traslado de unos autos de la Real Audencia de la Nueva Espaa en la causa con los clrigos y frailes. (Ff. 142-143)
  - Doc. 12: 1571, Mar. 31 Mxico (Folder Folder 2)
    - Ordenanza del pulque hecha por el Virrey D. Martn Enrquez.
  - Doc. 12: 1571, Dec. 20 Mxico (Folder Folder 2)
    - Traslado del mandamiento del Virrey D. Martn Enrquez que revoca las ordenanzas del pulque contra indios y que solamente se entiende con ellos la declaracin aqu contenida.
  - Doc. 12: 1597, June 10 Mxico (Folder Folder 2)
    - Traslado de la aprobacin por el Virrey Conde de Monterrey de la ordenanza que prohibe hacerse el pulque y tratarse y contratarse la raz de l.
  - Doc. 12: 1536. (Amended 1577. Copy dated 1723.) (Folder Folder 3)
    - Tralado de las ordenanzas de las tierras y lo que se debe observar en medirlas, sacado de su original traslado, y alfin la norma que se ha de observar la persona a quien fueren cometidas dichas medidas. (transcript and record prints)
- Papeles de Nueva Espaa
  (Copias de don J. J. Gmez, direccin den Francisco Paco y Trancoso)
  [Copied from documents in Archivo General de Indias, Sevilla]
  - Nm. 192: 1539, Aug. 24 Mxico (Folder Folder 4)
    - Mandamiento de Don Antonio de Mendoza Virrey de Nueva Espaa para todos los navos que salen de los puertos de la mar del sur hacen registros ante las justicias de dichos puertos de los pasajeros y mercaderas que llevan. (AGI, Audiencia de Santo Domingo ___ [old designation: Audiencia de Mxico Virrenato, Est. 86, Caja 6, Leg. 2])
  - Nm. 222: 1544, May 15 Mxico (Folder Folder 5)
    - Carta al Rey de Alonso de Herrera diciendo que en cumplimiento del asiento que tena hecho haba establecido en Mxico una fbrica de cerveza que beban bien los espaoles y los naturales; y que tenan mucho porvenir tanto esa industria como la del pastel. (AGI, Audiencia de Mxico 95 [old designation: Papeles de Simancas, Est. 58, Caja 6, Leg. 9])
  - Nm. 226: 1544, June 1 Mxico (Folder Folder 6)
    - Carta al Rey del licenciado Cristbal de Benavente, fiscal de la Audiencia de Mxico, dando informe sobre el estado de la Nueva Espaa y expresando su opinin sobre asuntos de la gobernacin de la misma. (AGI, Audiencia de Mxico 1 [old designation: Papeles de Simancas, Est. 58, Caja 2, Leg. 18])
  - Nm. 231: 1544, June 25 Los Angeles (Folder Folder 7)
    - Instruccin en siete captulos que la cuidad de los Angeles envi a Sebastin Rodrguez, procurador del Consjeo de Indias, de las cosas que deba pedir y suplicar en nombre de dicha ciudad. (AGI, Audiencia de Mxico 1832 [old designation: Papeles de Simancas, Est. 91, Caja 2, Leg. 18])
  - Nm. 233: 1544 (Folder Folder 8)
    - Relacin de Bartolom de Zrate, vecino y regidor de Mxico, sobre historia y gobierno de Nueva Espaa. (AGI, Patronato ___ [old designation: Papeles de Simancas, Patronato Real, Est. 2, Caja 2])